# 请教：花类种植支付每年的土地流转费是否计入消耗性生物资产？

提问人：yue16688 时间：2019-01-31 14:52:39
文化旅游公司在山上种植牡丹，每年支付有土地流转费，到现在已经两年了还没开始种植，每年支付的土地流转费核算在消耗性生物资产中，是否正确?

回答人：chenyiwei
土地闲置期间（因园艺技术方面的原因，种植前必要的准备期间除外），所承担的土地流转费并不是使消耗性生物资产达到可销售状态的必要支出，应直接计入管理费用处理。